Ariel Rogel

Full Stack Developer San Carlos de Bariloche, Argentina (+54) 2945907975 arielrogeldev@gmail.com | <u>LinkedIn</u> | <u>GitHub</u> | <u>Latitud42</u>

Perfil Profesional

Soy desarrollador full-stack con experiencia en gestión de datos y creación de aplicaciones web responsivas. Me enfoco en acelerar el desarrollo de software mediante la práctica continua, la aplicación de principios SOLID y la ingeniería de prompts (IA).

Trabajo en remoto con metodología agile.

EXPERIENCIA LABORAL

Frontend Developer | Case Law

Septiembre 2024 - Actualidad

Plataforma integral para la gestión de casos y plazos en bufetes de abogados. Eficiencia en la administración de casos, organización de documentos legales, gestión de clientes y programación de eventos. Interfaz intuitiva y responsiva con TypeScript, React, Vite, Tailwind, MUI, Express, Swagger, Prisma, MongoDB, JWT

Realizada metodología ágil, enfocándome en la entrega continua y mejora del producto.

Desarrollador Full-Stack | DiBiase Net

Enero 2024 - Actualidad

Desarrollo y mantenimiento la webapp "Biblioteca y Archivo Graciela Di Biase", para la gestión y visualización de colecciones de libros y documentos archivísticos para la despapelización y mejora en los tiempos de búsqueda de los documentos del organismo.

Autenticación de usuarios con Clerk, gestión de archivos multimedia con Cloudinary y manejo de datos con PostgreSQL.

Desarrollador Full Stack | Azul Lago Cooperativa

Febrero 2023 - Actualidad

Landing Page: Diseño y desarrollo de landing page para la cooperativa, con un enfoque en la visualización de marcas y proyectos. Utilicé HTML5, Bootstrap, JQuery y WowJS para un diseño responsivo y animaciones que mejoran la experiencia del usuario.

Tienda Online: Desarrollé una tienda en línea para productos orgánicos de la Patagonia, integrando e-commerce con Next.js, TypeScript, Clerk y MercadoPago, y gestionando archivos multimedia con Cloudinary.

EDUCACIÓN

- Full Stack Web Developer. Henry Bootcamp, 2024 (800 horas de cursado teórico-práctico)
- Prompt Engineering for ChatGPT: Vanderbilt University, 2024
- Introduction to Generative AI: Google, 2023
- Archivística y Preservación Digital: UNDAV, 2023
- Bibliotecología y Ciencias de la Información: Capacitas, 2020

TECNOLOGÍAS

TypeScript, JavaScript, HTML5, CSS3, React, Next.js, Tailwind CSS, Material UI, Ant Design, Shadon, Styled Components, Bootstrap, Jest, Express.js, Redux, Sequelize, PostgreSQL, Swagger, Git, Vercel.

IDIOMAS

Español (nativo) Inglés (técnico)